臺灣高等法院刑事判決　　　　　　　　100年度上訴字第648號
上　訴　人
即　被　告　李浩業
選任辯護人　許瑞榮律師
上　訴　人
即　被　告　吳佳恩
選任辯護人　趙元昊律師
　　　　　　黃慧仙律師
上列上訴人因毒品危害防制條例案件，不服臺灣臺北地方法院99
年度訴字第556號，中華民國100年1月20日第一審判決（起訴案
號：臺灣臺北地方法院檢察署99年度偵字第2275號），提起上訴
，本院判決如下：
    主  文
上訴駁回。
    事  實
一、李浩業、吳佳恩均明知MDMA、MDA及愷他命（Ketamine，又
    稱K他命）、硝甲西泮（Nimetazepam，俗稱一粒眠）、PMMA
    分屬毒品危害防制條例第2條第2項第2款、第3款所稱之第二
    級、第三級毒品，依法均不得持有。詎李浩業竟基於持有第
    二級、第三級毒品之犯意，於民國98年12月23日某時許，在
    臺北市中山區○○○路君悅酒店內，向真實姓名年籍不詳綽
    號「小天」之成年男子（下稱「小天」），以新臺幣（下同
    ）約8萬元之代價，同時購入第三級毒品愷他命200公克及第
    二級毒品MDMA、MDA共250顆而持有之。而吳佳恩則基於持有
    第三級毒品之犯意，於98年11月下旬某日，在臺北市中山區
    絕色酒店內，以抵債方式，向真實姓名年籍不詳綽號「阿方
    」之成年人（下稱「阿方」）同時購入價值約7萬元之第三
    級毒品愷他命400公克及硝甲西泮400顆而持有之。嗣李浩業
    於98年12月31日下午2時30分許，在臺北市○○區○○路636
    號前，因行蹤可疑經警上前盤查，經其同意搜索車牌號碼BP
    M-087號重型機車（下稱本件車輛）之置物箱，為警在本件
    車輛置物箱中扣得李浩業所有之第二級毒品及第三級毒品（
    鑑定書編號、毒品外觀、成分、純度、驗前總純值淨重及查
    獲處所均詳見如附表壹編號1、4至8及備註欄所示），隨即
    循線至臺北市○○區○○路636號9樓之21室吳佳恩租屋處，
    查獲李浩業所有之第二級、第三級毒品（鑑定書編號、毒品
    外觀、成分、驗餘淨重詳見如附表壹編號2、3、9所示），
    及吳佳恩所有之第三級毒品（鑑定書編號、毒品外觀、成分
    、純度、驗前總純值淨重及查獲處所均詳見如附表貳及備註
    欄所示）而查悉上情。
二、案經臺北市政府警察局中山分局報告臺灣臺北地方法院檢察
    署檢察官偵查起訴。
    理  由
壹、證據能力：
一、警員對本件車輛執行搜索扣押證物部分：
(一)按警察得於公共場所或合法進入之場所，對下列各款之人查
    證其身分：一、合理懷疑其有犯罪嫌疑或有犯罪之虞。二、
    有事實足認其對已發生之犯罪或即將發生之犯罪知情者。三
    、有事實足認為防止其本人或他人生命、身體之具體危害，
    有查證其身分之必要。四、滯留於有事實足認有陰謀、預備
    、著手實施重大犯罪或有人藏匿之處所。五、滯留於應有停
    （居）留許可之處所，而無停（居）留許可。六、行經指定
    公共場所、路段及管制站者。再按警察對於已發生危害或依
    客觀合理判斷易生危害之交通工具，得予以攔停並採行下列
    措施：一、要求駕駛人或乘客出示相關證件或查證其身分。
    二、檢查引擎、車身號碼或其他足資識別之特徵。三、要求
    駕駛人接受酒精濃度測試之檢定。警察因前項交通工具之駕
    駛人或乘客有異常舉動而合理懷疑其將有危害行為時，得強
    制其離車；有事實足認其有犯罪之虞者，並得檢查交通工具
    ，警察職權行使法第6條第1項、第8條分別定有明文。是警
    員固屬行政人員（特種行政人員），亦係實施刑事訴訟程序
    之公務員，衡諸犯罪之發覺，通常隨證據之浮現而逐步演變
    ，可能原先不知有犯罪，卻因行政檢查，偶然發現刑事犯罪
    ，是欲硬將此二種不同程序截然劃分，即不切實際。從而，
    警員依警察職權行使法或警察勤務條例等法律規定執行臨檢
    、盤查勤務工作時，若發覺受檢人員行為怪異或可疑，有相
    當理由認為可能涉及犯罪，自得進一步依據刑事訴訟法之相
    關規定執行搜索（最高法院99年度台上字第2269號判決意旨
    參照）。復按搜索，經受搜索人出於自願性同意者，得不使
    用搜索票。但執行人員應出示證件，並將其同意之意旨記載
    於筆錄，刑事訴訟法第131條之1定有明文。此所謂「自願性
    」同意，係指同意必須出於同意人之自願，非出自於明示、
    暗示之強暴、脅迫。法院對於證據取得係出於同意搜索時，
    自應審查同意之人是否具同意權限，有無將同意意旨記載於
    筆錄由受搜索人簽名或出具書面表明同意之旨，並應綜合一
    切情狀包括徵求同意之地點、徵求同意之方式是否自然而非
    具威脅性、同意者主觀意識之強弱、教育程度、智商、自主
    之意志是否已為執行搜索之人所屈服等加以審酌判斷；再其
    徵詢及同意之時機，祇須在搜索開始之前表明為已足，非謂
    受搜索人必須先行填具自願受搜索同意書，方得進行搜索，
    自無許受搜索人事先同意，卻因遭搜出不利之證物，遲於審
    判中指稱自願性搜索同意書之出具，係在搜索完成之後，翻
    言並非事先同意（最高法院99年度台上字第2269號、96年度
    台上字第5184號、94年台上第1361號判決可供參酌）。
(二)被告李浩業辯稱：(1)警員高宏意、吳漢銘僅憑李浩業與案
    外人黃啟華在明水路636號前翻動機車置物箱，即認渠等有
    偷竊嫌疑，顯係以主觀預想而為盤查行為，違反警察職權行
    使法第8條「有事實足認其有犯罪之虞者，並得檢查交通工
    具」及大法官釋字第535號之「客觀上有相當理由」之解釋
    意旨。(2)又本件搜索並無搜索票可稽，違反刑事訴訟法第
    128條令狀搜索之規定。且亦不符合刑事訴訟法第131條之1
    同意搜索規定。又警方未能提出執行搜索時所為錄影光碟，
    無從擔保搜索程序合法。(3)本件警員之盤查、搜索程序違
    背前揭警察職權行使法及刑事訴訟法所訂之程序規定，且情
    節重大，不符合比例原則，依刑事訴訟法第158條之4規定
    權衡之結果，故扣案物品無證據能力等語。
(三)經查：本件執行臨檢、搜索之警員即證人高宏意於原審證稱
    ：其和同事江瑞祥、吳漢銘、王作平開車經過明水路636號
    交叉路口之中國信託銀行前，與李浩業相距約一個紅磚道距
    離，看見李浩業和黃啟華一邊竊竊私語，一邊翻動BPM-087
    號機車之置物箱，感覺是在翻找東西，後又在旁邊觀察，確
    認李浩業他們還在翻找東西，認為行跡可疑，認為其2人在
    偷東西，因此就過去盤查，他們走過去時，李浩業他們就迅
    速將置物箱蓋上，他們就請李浩業出示身分證，發現機車不
    是李浩業的名字，即詢問車主為誰及翻動機車置物箱之原因
    ，李浩業表示車子是跟朋友（即被告吳佳恩）借的，為證明
    其並未偷車內物品，李浩業遂表示其有機車鑰匙，他們為了
    確認該把鑰匙是否為該車之鑰匙，因此詢問李浩業是否同意
    試開置物箱給他們看，李浩業就自行拿機車鑰匙打開置物箱
    ，過程很平和，李浩業並無反對，所以他們認為李浩業有同
    意讓他們檢查，打開置物箱就發現裡面有愷他命等毒品，李
    浩業即坦承毒品是他的，其再詢問是否同意讓他們翻動置物
    箱，李浩業同意後，發現置物箱中之化妝盒內亦有毒品等語
    明確（見原審卷二第52-58頁），顯見警員高宏意基於警察
    職責因察覺李浩業翻動本件車輛置物箱，認形跡可疑，遂上
    前盤查，李浩業見狀旋中斷翻弄置物箱並迅速蓋上置物箱，
    而使警員更加啟疑竇進而詢問本件車輛係何人所有，並經查
    驗李浩業證件後得知本件車輛非李浩業所有而認有竊盜嫌疑
    ，李浩業為證明其對本件車輛有使用權，遂主動拿出機車鑰
    匙，此時警員僅是單純詢問李浩業是否同意開啟置物箱讓警
    察目視，以確定李浩業對本件車輛之使用權，尚未對李浩業
    施以任何強制力之行為，李浩業既係智識健全之成年人，且
    自承擔任酒店經紀人，有相當工作經驗及高職畢業之教育程
    度，自當明瞭警員有意進一步加以搜索，而當時正值白天，
    所在地點又為公共場所，李浩業明知本件車輛置物箱內放置
    毒品，如擔心遭警查獲理當拒絕警員要求，惟李浩業仍主動
    開啟置物箱供警檢視，並在表示同意警方搜索意旨之自願搜
    索同意書及搜索扣押筆錄上簽名，並任由警方對扣案物品拍
    照存證，益見警方確係取得李浩業之同意搜索後，再於本件
    車輛置物箱內及李浩業長褲右側褲袋內扣得如附表壹編號1
    、4至8毒品等物。
(四)另本件警員雖未提出搜索所為之攝影光碟，惟依上說明，本
    件搜索係經李浩業同意搜索，縱無搜索光碟可證，並不致本
    件扣案證物不得為證據。又刑事訴訟法第131條之1僅明文搜
    索經受搜索人出於自願性同意即為已足，非謂必先簽署自願
    受搜索同意書方得進行搜索，已如前述，因此，李浩業究係
    何時簽署自願搜索同意書，並無礙其搜索之合法性。
(五)至證人黃啟華原審到庭證稱：警察將他們壓在地上，對他們
    進行搜身，在李浩業身上搜到鑰匙，就自行打開置物箱，他
    們有反對警察搜索，是警察強行搜索，未經過他們同意。後
    來去警察局，警察說如果他們不簽（自願搜索同意書）就要
    把我們辦重一點等語（見原審卷二第62-64頁）。惟本件警
    員上前盤查時僅係認2人行跡可疑有竊盜之嫌，要求李浩業
    開啟置物箱亦僅供確認有無竊盜情事，尚無從預見李浩業持
    有毒品之事，應無驟然將其2人強壓地上、強行取走鑰匙之
    可能及必要，況黃啟華於遭查獲之初，即於警詢時係供陳：
    是李浩業打開置物箱，他不知道李浩業如何打開等語（見偵
    查卷第28頁），則黃啟華如何於原審審理時得以證稱：是警
    察強行取走鑰匙打開置物箱云云，且李浩業自承當日晚上計
    畫與黃啟華等人跨年，黃啟華與李浩業本為相識之朋友，黃
    啟華於本院之證述，既與警員高宏意所述不同並為前揭矛盾
    之陳述，顯有迴護李浩業之嫌，應以其警詢時之證述及高宏
    意前揭證述情節較為可信。從而，警方基於合法搜索而扣押
    取得如附表壹編號1、4至8等證物，自非因違背法定程序取
    得之證據，而有證據能力。李浩業此部分所辯，並不可採。
二、警員在吳佳恩上址租屋處執行搜索扣押證物部分：
(一)按搜索對於被搜索人隱私權或財產權造成一定程序之干預與
    限制，基於憲法第23條法律保留原則之要求，採令狀主義，
    應用搜索票，由法官審查簽名核發之，目的在保護人民免受
    非法之搜索、扣押。刑事訴訟法第131條之1所稱之「同意搜
    索」，應經受搜索人出於自願性同意，法院對於證據取得係
    出於同意搜索時，自應審查同意之人是否具同意權限。又對
    於違法搜索扣押所取得之證據，除法律另有規定外，為兼顧
    程序正義及發現實體真實，應由法院於個案審理中，就個人
    基本人權之保障及公共利益之均衡維護，依比例原則及法益
    權衡原則，予以客觀之判斷，亦即宜就(1)違背法定程序之
    程度。(2)違背法定程序時之主觀意圖（即實施搜索、扣押
    之公務員是否明知違法並故意為之）。(3)違背法定程序時
    之狀況（即程序之違反是否有緊急或不得已之情形）。(4)
    侵害犯罪嫌疑人或被告權益之種類及輕重。(5)犯罪所生之
    危險或實害。(6)禁止使用證據對於預防將來違法取得證據
    之效果。(7)偵審人員如依法定程序，有無發現該證據之必
    然性。(8)證據取得之違法對被告訴訟上防禦不利益之程度
    等情狀予以審酌，以決定應否賦予證據能力（最高法院93年
    臺上字第664號判例、99年度臺上字第4117號判決意旨參照
    ）。因此，對於違法搜索所取得之證據，為兼顧程序正義及
    發現實體真實，應由法院於個案審理中，就個人基本人權之
    保障及社會安全之維護，依比例原則及法益權衡原則，予以
    客觀之判斷。
(二)吳佳恩辯稱：其並未自願同意搜索，故警方查扣吳佳恩所持
    有之毒品及毒品鑑定報均無證據能力等語。查依高宏意於原
    審證稱：李浩業表示是到636號9樓找朋友，李浩業剛從樓上
    下來，後來他們帶李浩業到樓上，請李浩業開門讓他們搜索
    9樓之21號房子，當時李浩業身上沒帶鑰匙，說李浩業朋友
    在內睡覺，他們按了二、三十分鐘的電鈴無人應門，後來經
    過李浩業的同意請鎖匠來開鎖，當時屋內的4個人都在睡覺
    等語（見原審卷二第52頁反面），可知李浩業係前往上址吳
    佳恩租屋處找吳佳恩，並非居住在上址住處，李浩業對於吳
    佳恩住處之搜索，並不具有同意權限，是縱令警員認李浩業
    有同意權限，在李浩業引導、同意下至上址吳佳恩租屋處執
    行搜索，尚難謂為合法之同意搜索。基此，警員搜索吳佳恩
    上開住處之程序並不合法，亦不符合逕行（緊急）搜索之要
    件，該違法搜索扣得之毒品，自屬違背法定程序取得之證據
    。
(三)惟對於違法搜索扣押所取得之證據，並非當然無證據能力，
    應由法院於個案審理中，就個人基本人權之保障及公共利益
    之均衡維護，依比例原則及法益權衡原則，予以客觀之判斷
    ，已如前述。經查：斟酌警員既係在查獲李浩業持有第二級
    、第三級毒品，而認李浩業涉及犯罪後，又經明水路636號
    大樓管理員表示李浩業係住在該大樓9樓之21號房（即被告
    吳佳恩租屋處），始前往吳佳恩上址住處執行搜索，並非藉
    詞任意執行搜索，且因違法搜索所蒐集者為非供述性證據，
    並未改變證物之型態而影響其可信性，又該違法搜索扣押之
    毒品係李浩業、吳佳恩打算與朋友連德宣、邵國軒、黃啟華
    等人跨年、慶生玩樂施用，業據李浩業、吳佳恩供承在卷（
    見原審卷一第31頁反面、本院卷二第36頁反面），又證人連
    德宣於警詢時亦陳述：警方所查獲之愷他命、搖頭丸及一粒
    眠等毒品係他們朋友大家一起準備跨年開派對用等語（見偵
    卷第49頁），固縱警方違法搜索，干預吳佳恩之居住自由及
    隱私權益，惟所扣得之毒品數量龐大，如經轉手而出，對於
    國人健康影響甚鉅，而搜索該住處時亦無損及吳佳恩其他財
    產，衡量吳佳恩所受損害尚屬輕微，反觀，吳佳恩所犯刑責
    甚重，且毒品一旦流散，對社會所生之危害至深，需維護之
    公共利益顯然較大（最高法院95年度台上字第7162號判決意
    旨參照），故警員雖因違法搜索而干預吳佳恩之自由權益，
    惟權衡個人基本人權之保障及社會安全之維護，依比例原則
    及法益權衡原則予以客觀之判斷，認該扣得之毒品仍具證據
    能力。吳佳恩辯稱：在其上址租處扣得之毒品無證據能力云
    云，亦不可採。
三、至被告主張依上開搜索所為之扣案證物照片、蒐證照片、內
    政部警政署警政署刑事警察局對扣案毒品鑑定所為之鑑定書
    均無證據能力云云，因上開搜索所扣得之物均有證據能力，
    已如前述，故扣案證物照片、內政部警政署警政署刑事警察
    局對扣案毒品鑑定所為之鑑定書均有證據能力。
四、按被告以外之人於審判外之言詞或書面陳述，除法律有規定
    者外，不得作為證據；又被告以外之人於審判外之陳述，雖
    不符合同法第159條之1至第159條之4之規定，但經當事人於
    審判程序同意作為證據，法院審酌該言詞陳述或書面陳述作
    成時之情況，認為適當者，亦得為證據，刑事訴訟法第159
    條第1項及第159條之5第1項分別定有明文。經查，本判決所
    引用被告以外之人於審判外之陳述，固為傳聞證據，然檢察
    官、被告於本院準備程序時均表示同意作為證據，本院審酌
    上開證據資料製作時之情況，尚無違法不當及證明力明顯過
    低之瑕疵，亦認為以之作為證據應屬適當。揆諸前開規定，
    依刑事訴訟法第159條之5規定，認前揭證據資料均有證據能
    力。
貳、實體部分：
一、訊據李浩業、吳佳恩各對於前開時、地，各向綽號「小天」
    、「阿方」之成年人購入上開毒品而無故持有第二級毒品
    MDMA、MDA及第三級毒品愷他命、硝甲西泮、PMMA，復於前
    揭各時、地，分別遭警查獲並扣得如附表壹、貳所示之物之
    事實，均坦承不諱，核與證人黃啟華、連德宣、邵國軒於警
    詢時之證述互核大致相符（見偵卷第26-29、39-43、46-50
    頁），而查獲毒品經送鑑定結果，檢出第二級毒品MDMA、MD
    A及第三級毒品愷他命、硝甲西泮、PMMA之成分，且第三級
    毒品之驗前純質淨重逾20公克以上，此有內政部警政署刑事
    警察局99年2月12日刑鑑字第0990001531號鑑定書在卷可稽
    （見偵卷第168-170頁）。綜上，足認被告2人前開任意性自
    白與事實相符，應堪採信。從而，本案事證明確，李浩業非
    法持有第二級毒品、李浩業、吳佳恩各自非法持有第三級毒
    品純質淨重20公克以上之犯行，均堪以認定。
二、按MDMA、MDA及愷他命、硝甲西泮、PMMA分別係屬毒品危害
    防制條例第2條第2項第2款、第3款所定之第二級、第三級毒
    品，均不得非法持有。是核李浩業所為，係違犯毒品危害防
    制條例第11條第2項之持有第二級毒品罪、同條第5項之持有
    第三級毒品純質淨重20公克以上之罪；吳佳恩所為，係違犯
    毒品危害防制條例第11條第5項之持有第三級毒品純質淨重
    20公克以上之罪。李浩業以一購買後持有行為，同時持有第
    二級毒品MDMA、MDA及第三級毒品愷他命、PMMA純質淨重20
    公克以上；被告吳佳恩以一購買後持有行為，同時持有第三
    級毒品愷他命、硝甲西泮純質淨重20公克以上，均為想像競
    合犯，各應依刑法第55條規定，從一重之持有第三級毒品純
    質淨重20公克以上罪論處。李浩業持有如附表壹編號10至11
    所示之藥錠經送驗結果未檢出第三級毒品之成分，惟與本院
    前揭論罪之持有第三級毒品犯行間，有實質上一罪關係，爰
    就此部分不另為無罪之諭知。
三、原審同此認定，因依毒品危害防制條例第11條第2項之持有
    第二級毒品罪、同條第5項之持有第三級毒品純質淨重20公
    克以上之罪，於審酌吳佳恩有違反毒品危害防制條例案件之
    前科（非累犯），其2人之品行、素行狀況（見本院被告前
    案紀錄表），事後尚可坦承犯行，非無悔意，其2人之生活
    狀況、知識程度、犯罪後態度，惟衡酌毒品戕害人身，一經
    染毒，極易成癮，影響頗為深遠，如任其氾濫、擴散，影響
    國人身心健康及社會秩序，危害非淺，被告2人正值青盛之
    年，不知惕勵向上，耽迷毒品，均明知其害，卻為貪圖便宜
    購入價或獲得債務之清償即購入、持有本件數量甚鉅之毒品
    ，非但戕害個人之身心健康，且對社會治安亦造成潛在之危
    險等一切情狀，分別量處有期徒刑2年，併科罰金8萬元，及
    有期徒刑1年10月，併科罰金7萬元，並諭知罰金刑如易服勞
    役，以1000元折算1日，暨（一）扣案如附表壹編號1至5所
    示藥錠，含有第二級毒品MDMA、MDA之成分（外觀、顆數、
    重量詳如附表壹編號1 至5所示），分別係屬查獲之第二級
    毒品，不問是否屬於犯人所有，均應依毒品危害防制條例第
    18條第1項前段規定，諭知沒收銷燬之（如附表編號4、5所
    示之藥錠，均含有第二級、第三級毒品成分，若欲將所含第
    三級毒品愷他命從中析離，另依法沒收，雖非不可能，惟此
    耗費並無必要，爰依毒品危害防制條例第18條第1項前段之
    規定，均沒收銷燬之）。至於鑑驗耗損部分，既已滅失不存
    在，自無庸併予宣告沒收；（二）按毒品危害防制條例第11
    條之1雖明定無正當理由，不得擅自持有第三級毒品；同條
    例第18條第1項後段復規定查獲之第三級毒品，無正當理由
    而擅自持有者，沒入銷燬之，然依同條例第18條第1項後段
    應沒入銷燬之毒品，專指查獲施用或持有之第三級毒品，尚
    不構成犯罪行為，而應依行政程序沒入銷燬而言。從而，持
    有第三級毒品純質淨重20公克以上者，既屬同條例第11條第
    5條明文規定處罰之犯罪行為，即非該條項應依行政程序沒
    入銷燬之範圍，則被告李浩業、吳佳恩所持有扣案如附表壹
    編號6至9及附表貳所示數量之第三級毒品愷他命、PMMA，其
    總純質淨重既已逾20公克，自屬不受法律保護之違禁物，應
    依刑法第38條第1項第1款之規定沒收之，始為適法（最高法
    院96年度台上字第727號、96年台上字第884號判決意旨參照
    ）。從而，扣案如附表壹編號6至9及附表貳所示之毒品，核
    屬違禁物，應依刑法第38條第1項第1款之規定，均宣告沒收
    之；（三）至盛裝上開毒品之外包裝（詳如附表壹、貳備註
    欄所示），乃分別為李浩業、吳佳恩所有，業據李浩業、吳
    佳恩供承在卷，為供其2人各自盛裝、保存毒品所用之物，
    且非不得與毒品分離，爰依刑法第38條第1項第2款規定，併
    予宣告沒收之；（四）至附表壹編號10、11所示之圓型藥錠
    ，經送驗結果，並未檢出含有第三級毒品之成分，非屬違禁
    物，亦非供李浩業為本件犯行所用之物，自無庸宣告沒收之
    。如附表參所示之物，各據李浩業、吳佳恩否認為其所有（
    見偵卷第20頁、第34 頁），復依卷存證據無法認定係屬違
    禁物或其性質係專供施用毒品之器具（見偵卷第132頁），
    依法均無從宣告沒收之，均附此說明。核其認事用法，俱無
    違誤，量刑亦甚允洽。被告上訴意旨，仍執陳詞，否認犯罪
    ，為無理由，應予駁回。
四、公訴意旨認：李浩業於上揭時地向「小天」以8萬元購入第
    二級毒品MDMA、MDA共250顆及第三級毒品愷他命200公克，
    嗣經警於上揭時地查獲並扣得如附表壹編號1至9所示之物，
    而認李浩業所為，係涉違犯毒品危害防制條例第4條第2項、
    第3項之販賣第二、三級毒品罪嫌；吳佳恩於前述時地向「
    阿方」購入第三級毒品愷他命、一粒眠，嗣經警於上揭時地
    查獲並扣得如附表貳所示之物，而認吳佳恩所為，係涉犯同
    條第3項之販賣第三級毒品罪嫌，無非係以李浩業、吳佳恩
    之供述，及證人邵國軒、連德宣、黃啟華之證述、上開鑑定
    書及扣案毒品數量龐大，認李浩業、吳佳恩各係基於意圖營
    利而販入為論據。然訊據被告2人堅決否認有何販賣毒品之
    犯行，李浩業辯稱：係供己及於跨年、邵國軒慶生時施用，
    因怕家人發現所以帶在身上，放在吳佳恩機車置物箱內，伊
    並非基於意圖營利而販入等語；吳佳恩則辯稱：係「阿方」
    沒錢，「阿方」欠伊6至7萬元，就以扣案毒品跟他抵債，他
    沒有販毒等語。經查：
(一)按事實之認定，應憑證據，如未能發現相當證據，或證據不
    足以證明，自不能以推測或擬制之方法，以為裁判基礎。而
    認定犯罪事實應依證據，為刑事訴訟法所明定，故被告否認
    犯罪事實所持之辯解，縱屬不能成立，仍非有積極證據足以
    證明其犯罪行為，不能遽為有罪之認定。且認定犯罪事實所
    憑之證據，雖不以直接證據為限，間接證據亦包括在內；然
    無論直接或間接證據，其為訴訟上之證明，須於通常一般之
    人均不致於有所懷疑，而得確信其為真實之程度者，始得據
    之為有罪之認定，倘其證明尚未達到此一程度，而有合理性
    懷疑之存在時，即無從為有罪之確信（最高法院40年台上字
    第86號、30年上字第1831號、76年台上字第4986號判例意旨
    參照）。復按毒品危害防制條例之販賣毒品罪、意圖販賣而
    持有毒品罪及持有毒品罪，皆以持有毒品為其基本事實；其
    區別標準，在於取得或持有毒品之始，有無販賣營利之意圖
    為斷；販賣毒品罪，不以販入毒品後，復行賣出為必要，凡
    行為人基於營利之目的，而將毒品販入或賣出，有一於此，
    其犯罪即已完成；意圖販賣而持有毒品罪，乃行為人以意圖
    販賣營利以外之原因而持有毒品，其後始起意營利販賣；若
    行為人於持有毒品之始終，均無販賣營利之意圖，則僅屬單
    純持有毒品犯行；故於行為人持有毒品並未賣出即遭查獲之
    情形，其持有之毒品，是否基於販賣營利之意思而販入，攸
    關應否成立販賣毒品、意圖販賣而持有毒品、甚或單純持有
    毒品罪責之判斷，事實審法院對於此項主觀意圖之有無，自
    應以積極之證據證明，始為適法（最高法院99年度台上字第
    77 0號判決意旨參照）。
(二)而扣得如附表壹編號1至9、附表貳所示之物，經送驗結果，
    確含第二級毒品MDMA、MDA及第三級毒品愷他命、硝甲西泮
    、PMMA之成分，已於前述，然此客觀上僅能證明李浩業持有
    第二級毒品、持有第三級毒品純值淨重達法定數量20公克以
    上之犯行，吳佳恩持有第三級毒品純值淨重達法定數量20公
    克以上之犯行，尚難遽斷被告2人確係涉犯販毒乙節。故被
    告2人持有毒品是否各基於販毒營利之意思而販入或有販毒
    等情，仍須有積極之事證以為證明。
(三)惟查，被告2人均堅決否認購入毒品係為營利，李浩業辯稱
    ：因打算和朋友跨年使用，又邵國軒1月3日（正確為4日）
    生日打算玩一星期用，復「小天」說不要繼續販毒，所以將
    市價約10萬元毒品以8萬元便宜賣給他，他因怕放家裡家人
    發現，就帶在身上，放在吳佳恩機車上，愷他命1天用量約7
    至10公克，搖頭丸2、3天用約4至5顆，只有和朋友在一起才
    會用等語，吳佳恩則辯稱：本身有施用毒品習慣，平日在家
    一天用量約5到10公克的愷他命及2粒一粒眠，因作酒店幹部
    ，藥頭「阿方」1次交付約7萬元毒品給他抵債欠款約6萬9千
    餘元等語（見原審卷二第36頁反面、原審卷一第32頁、原審
    卷二第36頁反面、第132頁反面）。又李浩業於98年12月31
    日遭警查獲採尿送驗確有第二級毒品MDMA、MDA及第三級毒
    品愷他命陽性反應，其施用第二級毒品之犯行，業經原審法
    院以99年度簡字第1274號判決判處有期徒刑3月確定；吳佳
    恩前於98年8月19日因施用第三級毒品愷他命，遭警查獲採
    尿送驗確有愷他命之陽性反應，然因施用第三級毒品並無刑
    事處罰之規定，經臺灣桃園地方法院檢察署檢察官以99年度
    偵字第15030號為不起訴處分確定，亦有前開判決及不起訴
    處分書在卷可參（見原審卷二第153-156頁），則李浩業辯
    稱其有施用第二級、第三級毒品、吳佳恩辯稱其有施用第三
    級毒品等語，應非屬子虛。又證人連德宣遭查獲於警詢之初
    證稱：是大家一起準備跨年開派對用等語（見偵卷第49頁）
    ，則被告2人所辯稱持有毒品是供己施用，與朋友跨年、慶
    生施用等節，尚非臨訟飾卸之詞。又李浩業擔任酒店經紀人
    ，吳佳恩擔任酒店幹部，且均有施用毒品惡習，渠等為避免
    分次購買增加警方查獲之風險，復正恰藥頭「小天」欲將市
    價約10萬元之毒品以8萬元價格售與李浩業，藥頭「阿方」
    積欠吳佳恩6萬9千餘元而欲以7萬元之毒品抵償債務，被告2
    人基於跨年、慶生施用毒品之打算，及本身施用毒品消耗數
    量不小，因認此機會不失，或認「阿方」確實無其他財力償
    還債務，而購入毒品而持有，尚與常情無悖。
(四)復遍觀卷存資料，並無任何人證或物證足資認定被告2人購
    入毒品各意在供販賣牟利之用，且扣得毒品中之愷他命雖屬
    大包裝，卻未扣得已有分裝成數小包或磅秤毒品之工具，亦
    未查有任何可疑與被告2人販賣毒品有關之通聯記錄、帳冊
    、名單等書面資料，況持有毒品之原因不止一端，或因製造
    、運輸而持有，或因意圖販賣而持有，或因轉讓而持有，或
    因施用而持有，甚至僅單純持有毒品等均有可能，此觀毒品
    危害防制條例就上開各情而各異其規定可見端倪，又公訴人
    僅以被告2人持有毒品數量甚多即認被告2人涉有販賣毒品犯
    行，惟就被告2人以何種價格、方法、地點、售賣何人、售
    賣之計畫與內容皆未指出證明，且警察僅係查獲被告2人持
    有毒品，並未查獲其他被告2人確有販賣之情事，基上，尚
    難僅因被告2人持有大量毒品，即遽認被告2人係為販毒牟利
    而販入毒品。是被告2人上開辯稱係為供己施用或跨年、慶
    生玩樂用等情而各持有扣案毒品，即非屬無稽。
(五)綜上所述，被告2人持有上揭毒品究否為販毒牟利而購入持
    有或業有販毒之事，公訴人所舉之證據尚不足以使本院為被
    告2人各有販賣毒品之確信，自不能遽認李浩業確有被訴之
    販賣第二、三級毒品犯行，吳佳恩確有被訴之販賣第三級毒
    品犯行。此外，復查無其他積極證據證明李浩業持有如附表
    編號1至9及所示之物，吳佳恩持有如附表貳所示之物，各係
    基於販賣營利之意圖而為，該部分之犯行係屬不能證明，揆
    諸上揭法律規定與說明，本應諭知無罪；惟按實質上或裁判
    上一罪之案件，檢察官就犯罪事實一部起訴者，依刑事訴訟
    法第267條規定，其效力及於全部，受訴法院基於審判不可
    分原則，對於未經起訴之其餘事實，應合一審判，此為犯罪
    事實之一部擴張；同理，檢察官所起訴之全部事實，經法院
    審理結果認為一部不能證明犯罪或行為不罰時，僅於判決理
    由內說明不另為無罪之諭知，毋庸於主文內為無罪之宣示，
    此為犯罪事實之一部縮減。至於刑事訴訟法第300條所規定
    ，有罪之判決，得就起訴之犯罪事實，變更檢察官所引應適
    用之法條者，係指法院在事實同一之範圍內，不變更起訴之
    犯罪事實；亦即在不擴張及減縮原訴之原則下，於不妨害基
    本社會事實同一之範圍內，始得自由認定事實，適用法律。
    三者不能混為一談。詳言之，檢察官依實質上或裁判上一罪
    起訴之甲、乙事實，經法院審理結果，如認為甲事實不能證
    明其犯罪或屬不罰，但係犯有實質上或裁判上一罪關係之乙
    、丙事實時。關於甲事實部分，為犯罪事實之減縮，僅於理
    由說明，不另為無罪之諭知；關於丙事實部分，則為犯罪事
    實之擴張，依審判不可分原則，應合一審判，均不發生變更
    起訴法條問題（最高法院80年度台上字第2703號、92年度台
    上字第1841號、96年度台上字第7106號、97年度台上字第
    6351 號判決意旨參照）。是本件公訴人既係認李浩業係基
    於販賣第二級、第三級毒品之犯意；吳佳恩係基於販賣第三
    級毒品之犯意而分別同時販入如附表壹、貳所示之毒品，則
    此部分犯行與本院前開認定渠等持有法定數量20公克以上第
    三級毒品罪間，均具高低度吸收之實質上一罪關係，爰就此
    部分不另為無罪之諭知。
五、另查李浩業於98年12月30日下午某時許，在上址吳佳恩租屋
    處施用第二級毒品MDMA犯行（另有施用第三級毒品愷他命之
    情，惟毒品危害防制條例未就施用第三級毒品設有刑罰規定
    ，是其施用第三級毒品部分不罰），業經原審法院於99年4
    月14日以99年度簡字第1274號判決判處有期徒刑3月確定在
    案，有本院被告前案紀錄表在卷可查，然此僅能證明李浩業
    於98年12月30日下午有持有第二級毒品MD MA及施用等情，
    然與本院前開認定其持有第二級毒品之犯行，並無必然關係
    ，且本案所扣得之第二級毒品數量龐大，應非前開經判決確
    定之施用毒品所得涵蓋，是自難認其持有本案扣案之第二級
    毒品與前開經判決確定之施用毒品間有何吸收關係，從而，
    李浩業施用第二級毒品MDMA犯行部分，雖經判決確定，然其
    既判力尚不及於本件持有扣案之第二級毒品之犯行，併此敘
    明。
據上論斷，應依刑事訴訟法第368條，判決如主文。
本案經檢察官洪威華到庭執行職務。
中    華    民    國   100    年    5     月    26    日
                  刑事第五庭  審判長法  官  李英勇
                                    法  官  白光華
                                    法  官  劉秉鑫
以上正本證明與原本無異。
如不服本判決，應於收受送達後10日內向本院提出上訴書狀，其
未敘述上訴之理由者並得於提起上訴後10日內向本院補提理由書
（均須按他造當事人之人數附繕本）「切勿逕送上級法院」。
                                    書記官  蔡宜蓁
中    華    民    國   100    年    5     月    27    日
附表壹：（被告李浩業部分）
┌─┬──┬──┬──────────────┬─────────┐
│編│鑑定│毒品│內政部警政署刑事警察局99年2 │查獲處所          │
│號│書編│種類│月12日刑鑑字第0990001531號鑑│                  │
│  │號、│    │定書鑑定結果（參見偵查卷第16│                  │
│  │外觀│    │8頁至第170頁）              │                  │
├─┼──┼──┼──────────────┼─────────┤
│1 │C5：│第二│1.總淨重0.63公克，抽1顆磨混 │臺北市○○區○○路│
│  │淺粉│級毒│  取0.32公克鑑定用罄，總餘  │636號前之重機車   │
│  │色圓│品  │  0.31公克，檢出微量第二級毒│BPM-087之置物箱內 │
│  │型藥│MDMA│  品MDMA成分。              │                  │
│  │錠，│（俗│2.另檢出未列管之對氯安非他命│                  │
│  │2顆 │稱搖│  成分。                    │                  │
│  │    │頭丸│                            │                  │
│  │    │）  │                            │                  │
├─┼──┼──┼──────────────┼─────────┤
│2 │F1：│第二│1.總淨重2.00公克，抽1顆磨混 │被告吳佳恩上址住處│
│  │均為│級毒│  取0.26公克鑑定用罄，總餘  │客廳桌下盒子內    │
│  │粉紅│品  │  1.74公克，檢出第二級毒品  │                  │
│  │色圓│MDA │  MDA成分。                 │                  │
│  │型藥│    │2.測得MDA純度約25%，驗前總純│                  │
│  │錠，│    │  值淨重約0.50公克。        │                  │
│  │8顆 │    │                            │                  │
├─┼──┼──┼──────────────┼─────────┤
│3 │H1：│第二│1.總淨重12.00公克，抽1顆磨混│被告吳佳恩上址住處│
│  │均為│級毒│  取0.25公克鑑定用罄，總餘  │背包旁            │
│  │粉紅│品  │  11.75公克，檢出第二級毒品 │                  │
│  │色圓│MDA │  MDA成分。                 │                  │
│  │型藥│    │2.測得MDA純度約24%，驗前總純│                  │
│  │錠  │    │  值淨重約2.88公克。        │                  │
├─┼──┼──┼──────────────┼─────────┤
│4 │C1：│第二│1.總淨重12.27公克，抽1顆磨混│臺北市○○區○○路│
│  │均為│級毒│  取0.24公克鑑定用罄，總餘  │636號前之重機車   │
│  │米黃│品  │  12.03公克，檢出第二級毒品 │BPM-087之置物箱內 │
│  │色圓│MDMA│  MDMA、第三級毒品K他命成分 │                  │
│  │型藥│及第│  。                        │                  │
│  │錠  │三級│2.測得MDMA純度約39%，驗前總 │                  │
│  │    │毒品│  純值淨重約4.78公克。      │                  │
│  │    │愷他│3.測得K他命純度約3%，驗前總 │                  │
│  │    │命  │  純值淨重約0.36公克。      │                  │
├─┼──┼──┼──────────────┼─────────┤
│5 │C2：│第二│1.總淨重12.20公克，抽1顆磨混│臺北市○○區○○路│
│  │均為│級毒│  取0.29公克鑑定用罄，總餘  │636號前之重機車   │
│  │淺綠│品MD│  11.91公克，檢出第二級毒品 │BPM-087之置物箱內 │
│  │色圓│MA、│  MDMA、MDA及第三級毒品K他命│                  │
│  │型藥│MDA │  成分。                    │                  │
│  │錠  │及第│2.測得MDMA純度約58%，驗前總 │                  │
│  │    │三級│  純值淨重約7.07公克。      │                  │
│  │    │毒品│3. 測得MDA純度約1%，驗前總純│                  │
│  │    │愷他│   值淨重約0.12公克。       │                  │
│  │    │命  │4. 測得K他命純度約6%，驗前總│                  │
│  │    │    │   純值淨重約0.73公克。     │                  │
├─┼──┼──┼──────────────┼─────────┤
│6 │C3：│第三│1.總淨重1.16公克，抽1顆磨混 │臺北市○○區○○路│
│  │咖啡│級毒│  取0.47公克鑑定用罄，總餘  │636號前之重機車   │
│  │色不│品  │  0.69公克，檢出第三級毒品  │BPM-087之置物箱內 │
│  │規則│PMMA│  PMMA成分。                │                  │
│  │藥錠│    │2.測得PMMA純度約2%，驗前總純│                  │
│  │，2 │    │  值淨重0.02公克。          │                  │
│  │顆  │    │3.另檢出未列管之對氯安非他命│                  │
│  │    │    │  成分。                    │                  │
├─┼──┼──┼──────────────┼─────────┤
│7 │A1：│第三│1.驗前毛重4.64公克（包裝塑膠│臺北市○○區○○路│
│  │白色│級毒│  袋重2.37公克）。          │636號前被告李浩業 │
│  │細晶│品愷│2.取0.11公克鑑定用罄，餘2.16│所著長褲右側褲袋內│
│  │體  │他命│  公克，檢出第三級毒品愷他命│                  │
│  │    │（又│  成分。純度約96%，驗前純值 │                  │
│  │    │稱K │  淨重約2.17公克。          │                  │
│  │    │他命│                            │                  │
│  │    │）  │                            │                  │
├─┼──┼──┼──────────────┼─────────┤
│8 │B1、│第三│1.驗前總毛重150.96公克（包裝│臺北市○○區○○路│
│  │B2：│級毒│  塑膠袋總重2.42公克）。    │636號前之重機車   │
│  │均為│品愷│2.編號B1：                  │BPM-087之置物箱內 │
│  │白色│他命│  取0.11公克鑑定用罄，餘49.2│                  │
│  │細晶│    │  7公克，檢出第三級毒品愷他 │                  │
│  │體  │    │  命成分。純度約99%。       │                  │
│  │    │    │3.依據抽測純度值，推估編號B1│                  │
│  │    │    │  、B2均含愷他命之驗前總純值│                  │
│  │    │    │  淨重約147.05公克。        │                  │
├─┼──┼──┼──────────────┼─────────┤
│9 │F3：│第三│總淨重0.56公克，抽1顆磨混取 │被告吳佳恩上址住處│
│  │淡粉│級毒│0.27公克鑑定用罄，總餘0.29  │客廳桌下盒子內    │
│  │紅色│品愷│公克，檢出第三級毒品愷他命成│                  │
│  │圓型│他命│分。                        │                  │
│  │藥錠│    │                            │                  │
│  │，2 │    │                            │                  │
│  │顆  │    │                            │                  │
├─┼──┼──┼──────────────┼─────────┤
│10│C4：│無  │1.總淨重20.70公克，抽1顆磨混│臺北市○○區○○路│
│  │紫色│    │  取0.32公克鑑定用罄，總餘  │636號前之重機車   │
│  │圓型│    │  20.38公克。               │BPM-087之置物箱內 │
│  │藥錠│    │2.檢出Caffeine(咖啡因)及未列│                  │
│  │    │    │  管之對氯安非他命成分。    │                  │
│  │    │    │3.未檢出第二級毒品MDMA成分。│                  │
├─┼──┼──┼──────────────┼─────────┤
│11│F2：│無  │1.總淨重0.64公克，抽1顆磨混 │被告吳佳恩上址住處│
│  │紫色│    │  取0.32公克鑑定用罄，總餘  │客廳桌下盒子內    │
│  │圓型│    │  0.32公克。                │                  │
│  │藥錠│    │2.檢出Caffeine(咖啡因)及未列│                  │
│  │，2 │    │  管之對氯安非他命成分。    │                  │
│  │顆  │    │3.未檢出第二級毒品MDMA成分。│                  │
├─┼──┴──┴──────────────┴─────────┤
│備│1.盛裝前開編號7（即編號A1）毒品之包裝罐1瓶。                │
│註│2.盛裝前開編號8（即編號B1、B2）毒品之包裝塑膠袋2只。        │
│  │3.盛裝前開編號9（即編號F3）毒品之包裝袋1只。                │
│  │4.盛裝前開編號2（即編號F1）毒品之包裝塑膠袋1只。            │
│  │5.盛裝前開編號1、4至6（即編號C1至C3、C5）毒品之包裝塑膠袋4只│
│  │  。                                                        │
│  ├──────────────────────────────┤
│  │第二級毒品總計：                                            │
│  │1.編號1 驗餘淨重約0.31公克（因僅含微量第二級毒品MDMA成分，故│
│  │  未加入總純值淨重之計算）。                                │
│  │2.第二級毒品MDMA驗前總純值淨重約11.85公克。                 │
│  │  （計算式：4.78＋7.07＝11.85，詳見編號4、5）               │
│  │3.第二級毒品MDA驗前總純值淨重約3.5公克                      │
│  │  （計算式：0.50＋2.88＋0.12＝3.5，詳見編號2、3、5）        │
│  │註：上第二級毒品純值淨重合計尚未達法定數量20公克            │
│  │  （試算式：11.85＋3.5＝15.35）                             │
│  ├──────────────────────────────┤
│  │第三級毒品總計：                                            │
│  │1.第三級毒品K他命驗前總純值淨重約150.31公克                 │
│  │  （計算式：0.36＋0.73＋2.17＋147.05＝150.31，詳見編號4、5、│
│  │  7 、8）                                                   │
│  │2.編號9含有第三級毒品K他命成分，驗餘淨重0.29公克            │
│  │3.編號6：第三級毒品PMMA驗前總純值淨重0.02公克。             │
│  │註：上第三級毒品純值淨重合計逾法定數量20公克。              │
│  │   （試算式：150.31＋0.29＋0.02＝150.62）                   │
│  ├──────────────────────────────┤
│  │編號10、11之扣案圓型藥錠經送驗結果，均未檢出毒品危害防制條例│
│  │第2條第2項之毒品成分。                                      │
└─┴──────────────────────────────┘
附表貳：（被告吳佳恩部分）
┌─┬──┬──┬──────────────┬─────────┐
│編│鑑定│毒品│內政部警政署刑事警察局99年2 │查獲處所：被告吳佳│
│號│書編│種類│月12日刑鑑字第0990001531號鑑│恩位於臺北市中山區│
│  │號及│    │定書鑑定結果（參見偵查卷第16│明水路636號9樓之21│
│  │外觀│    │8頁至第170頁）              │室之住處          │
├─┼──┼──┼──────────────┼─────────┤
│1 │D1、│第三│1.驗前總毛重185.43公克（包裝│上址客廳桌上。    │
│  │D2：│級毒│  塑膠袋總重約2.40公克）。  │                  │
│  │均為│品愷│2.編號D1：                  │                  │
│  │白色│他命│  淨重99.74公克，取樣0.11公 │                  │
│  │細晶│（又│  克鑑定用罄，餘99.63公克。 │                  │
│  │體  │稱K │  檢出第三級毒品愷他命成分。│                  │
│  │    │他命│  純度約99%。               │                  │
│  │    │）  │3.依據抽測純度值，推估編號D1│                  │
│  │    │    │  、D2均含愷他命之驗前總純值│                  │
│  │    │    │  淨重約181.19公克。        │                  │
├─┼──┼──┼──────────────┼─────────┤
│2 │G1、│第三│1.驗前總毛重163.13公克（包裝│上址背包內        │
│  │G2：│級毒│  塑膠袋總重約2.40公克）。  │                  │
│  │均為│品愷│2.編號G1：                  │                  │
│  │白色│他命│  淨重99.69公克，取樣0.11公 │                  │
│  │細晶│    │  克鑑定用罄，餘99.58公克。 │                  │
│  │體  │    │  檢出第三級毒品愷他命成分。│                  │
│  │    │    │  純度約94%。               │                  │
│  │    │    │3.依據抽測純度值，推估編號G1│                  │
│  │    │    │  、G2均含愷他命之驗前總純值│                  │
│  │    │    │  淨重約151.08公克。        │                  │
├─┼──┼──┼──────────────┼─────────┤
│3 │E1：│第三│共170顆，總淨重29.41公克，抽│上址客廳桌下      │
│  │橘色│級毒│1顆磨混取0.17公克鑑定用罄， │                  │
│  │圓型│品硝│總餘29.24公克。             │                  │
│  │藥錠│甲西│檢出第三級毒品硝甲西泮成分。│                  │
│  │    │泮（│純度約2%。驗前總純值淨重約  │                  │
│  │    │俗稱│0.58公克。                  │                  │
│  │    │一粒│                            │                  │
│  │    │眠）│                            │                  │
├─┼──┼──┼──────────────┼─────────┤
│4 │I1：│第三│共198顆，總淨重33.85公克，抽│上址背包旁        │
│  │橘色│級毒│1顆磨混取0.17公克鑑定用罄， │                  │
│  │圓型│品硝│總餘33.68公克。             │                  │
│  │藥錠│甲西│檢出第三級毒品硝甲西泮成分。│                  │
│  │    │泮  │純度約2%。驗前總純值淨重約  │                  │
│  │    │    │0.67公克。                  │                  │
├─┼──┼──┴──────────────┴─────────┤
│備│總計│編號1、2：                                            │
│註│    │1、驗前總毛重348.56公克。                             │
│  │    │  （計算式：185.43＋163.13＝348.56）                  │
│  │    │2、盛裝前開毒品之包裝塑膠袋共計4只（見偵查卷第133頁、 │
│  │    │   第134頁）                                          │
│  │    │3.推估驗前總純值淨重約332.27公克。                    │
│  │    │  （計算式：181.19＋151.08＝332.27）                  │
│  │    ├───────────────────────────┤
│  │    │編號3、4：                                            │
│  │    │1.驗前總計368顆（計算式：170＋198＝368）              │
│  │    │2.驗前總純值淨重約1.25公克。                          │
│  │    │  （計算式：0.58＋0.67＝1.25）                        │
│  │    ├───────────────────────────┤
│  │    │上扣案毒品，驗前總純值淨重約333.52公克。              │
│  │    │  （計算式：332.27＋1.25＝333.52）                    │
└─┴──┴───────────────────────────┘
附表參：
┌─┬────────┬──────┬────────┬─────┐
│編│扣押物名稱      │數量        │查獲處所        │備註      │
│號│                │            │                │          │
├─┼────────┼──────┼────────┼─────┤
│1 │分裝袋          │278個       │臺北市中山區明水│扣押物品目│
│  │（4號）94個     │            │路636號前之重機 │錄表（見偵│
│  │（3號）84個     │            │車BPM-087之置物 │查卷第73頁│           │              │                │            │
│  │（最小號）100個 │            │箱內            │）        │
├─┼────────┼──────┼────────┼─────┤
│2 │K他命吸食器（含 │2組         │被告吳佳恩位於臺│扣押物品目│
│  │瓶子×2、吸管×4│            │北市○○區○○路│錄表（見偵│
│  │、K 盤×2）     │            │636 號9樓之21室 │查卷第88頁│
│  │                │            │之住處客廳內    │）        │
└─┴────────┴──────┴────────┴─────┘
附錄本案論罪科刑之法條：
毒品危害防制條例第11條
持有第一級毒品者，處三年以下有期徒刑、拘役或新臺幣五萬元
以下罰金。
持有第二級毒品者，處二年以下有期徒刑、拘役或新臺幣三萬元
以下罰金。
持有第一級毒品純質淨重十公克以上者，處一年以上七年以下有
期徒刑，得併科新臺幣一百萬元以下罰金。
持有第二級毒品純質淨重二十公克以上者，處六月以上五年以下
有期徒刑，得併科新臺幣七十萬元以下罰金。
持有第三級毒品純質淨重二十公克以上者，處三年以下有期徒刑
，得併科新臺幣三十萬元以下罰金。
持有第四級毒品純質淨重二十公克以上者，處一年以下有期徒刑
，得併科新臺幣十萬元以下罰金。
持有專供製造或施用第一級、第二級毒品之器具者，處一年以下
有期徒刑、拘役或新臺幣一萬元以下罰金。